# 同一控制下调整分录

提问人：小张 57365736 时间：2020-01-02 21:13:42
求助陈版主，同一控制下下，追溯调整期初数时，被合并方期初数据如下，实收资本 100 ，资本公积 100 ，其他综合收益 100 ，盈余公积 100 ，未分配利润100.合并方持有80%股权，被合并方自成立以来一直处于同一控制方控制，且股权未发生变化。
抵消分录中，
抵消权益，借:实收资本 100 ，资本公积 100 ，其他综合收益 100 ，盈余公积 100 ，未分配利润100.贷:资本公积 400 ，少数股东权益 100 ，
恢复被合并方留存收益:
借:资本公积 160
贷:盈余公积 80 ，未分配利润 80
请问，被合并方其他综合收益归属于母公司的80%部分如何在合并报表中恢复，是否还要补充一笔调整分录

回答人：chenyiwei
因为是同一控制下合并，模拟调整合并报表期初数时的相关分录为：
借：实收资本 100 ，贷：资本公积 80 ，贷：少数股东权益 20
借：资本公积 20 ，借：盈余公积 20 ，借：未分配利润 20 ，借：其他综合收益 20 ，贷：少数股东权益 80另外还要编制将当期净利润、其他综合收益发生额的20%转入少数股东损益喝归属少数股东的其他综合收益发生额的分录。